台灣台中地方法院刑事判決　　　　　　　　　　　　九十三年度訴字第一八三九號
　　公　訴　人　臺灣臺中地方法院檢察署檢察官
　　被　　　告　乙○○
右列被告因毒品危害防制條例案件，經檢察官提起公訴（九十三年度毒偵字第二一九
０號），經本院合議庭裁定，由受命法官依法獨任進行簡式審判程序判決如左：
    主    文
乙○○連續施用第一級毒品，處有期徒刑拾月，扣案之第一級毒品海洛因拾壹包共淨
重三‧八九公克（空包裝重二‧四七公克），均沒收銷燬之，葡萄糖捌包共淨重四十
九‧七○公克（空包裝重五‧○一公克）、分裝杓貳支、紅色置物袋壹個，均沒收；
又連續施用第二級毒品，處有期徒刑伍月，扣案之第二級毒品安非他命貳小包毛重總
計一．八公克，均沒收銷燬之；應執行有期徒刑壹年壹月，扣案之第一級毒品海洛因
拾壹包共淨重三‧八九公克（空包裝重二‧四七公克）、第二級毒品安非他命貳小包
毛重總計一．八公克，均沒收銷燬之，葡萄糖捌包共淨重四十九‧七○公克（空包裝
重五‧○一公克）、分裝杓貳支、紅色置物袋壹個，均沒收。
    事    實
一、乙○○素行不佳，前曾犯賭博罪（未構成累犯），詎仍不知悔改。乙○○前因施
    用毒品案件，經本院裁定送觀察、勒戒後，認無繼續施用毒品之傾向，經臺灣臺
    中地方法院檢察署檢察官於民國（下同）九十一年五月二十三日，以九十一年度
    毒偵字第一三七八號為不起訴處分確定，並於同日釋放。詎乙○○於觀察、勒戒
    執行完畢釋放後，五年內再各基於施用第一級毒品海洛因及第二級毒品安非他命
    之概括犯意，自九十三年四月中旬某日起至同年六月十八日中午十二時許止，在
    其位於台中縣神岡鄉○○路八四七巷十八號租屋處，以將第一級毒品海洛因摻入
    香煙中吸食，及將第二級毒品安非他命置於玻璃球內加熱燒烤施用之方式，連續
    施用第一級毒品海洛因及第二級毒品安非他命多次，平均一天施用前開二種毒品
    各一次。嗣於九十三年六月十八日下午十四時許，為警持搜索票至乙○○前開租
    屋處搜索查獲，並扣得第一級毒品海洛因十一包共淨重三‧八九公克（空包裝重
    二‧四七公克）、第二級毒品安非他命二小包毛重總計一．八公克，及其所有供
    施用第一級毒品海洛因稀釋所用之葡萄糖八包共淨重四十九‧七○公克（空包裝
    重五‧○一公克）、其所有供施用第一級毒品海洛因所用之分裝杓二支、紅色置
    物袋一個等物。
二、案經台中縣警察局移送臺灣台中地方法院檢察署檢察官偵查起訴。
    理    由
一、按除被告所犯為死刑、無期徒刑、最輕本刑為三年以上有期徒刑之罪或高等法院
    管轄第一審案件者外，於前條第一項程序進行中，被告先就被訴事實為有罪之陳
    述時，審判長得告知被告簡式審判程序之旨，並聽取當事人、代理人、辯護人及
    輔佐人之意見後，裁定進行簡式審判程序，刑事訴訟法第二百七十三條之一第一
    項定有明文。本件被告所犯係死刑、無期徒刑、最輕本刑為三年以上有期徒刑以
    外之罪，其於準備程序中就被訴事實為有罪之陳述，且經審判長告知被告簡式審
    判程序之旨，並聽取公訴人及被告之意見後，本院合議庭認為適宜而裁定由受命
    法官獨任進行簡式審判程序，合先敘明。
二、右揭事實，業據被告乙○○於本院審理時，坦承不諱，核與證人江永新所證述之
    情節相符，並有被告所有之第一級毒品海洛因十一包共淨重三‧八九公克（空包
    裝重二‧四七公克）、第二級毒品安非他命二小包毛重總計一．八公克，及葡萄
    糖八包共淨重四十九‧七○公克（空包裝重五‧○一公克）、分裝杓二支、紅色
    置物袋一個等物品扣案足資佐證，而該扣案之白色粉末共十九包，經囑託法務部
    調查局鑑定結果，其中十一包確屬毒品海洛因共淨重三‧八九公克（空包裝重二
    ‧四七公克），其餘八包則均無毒品反應，被告乙○○供承係其所有供施用第一
    級毒品海洛因稀釋所用之葡萄糖共淨重四十九‧七○公克（空包裝重五‧○一公
    克）無訛，此有該局九十三年八月四日調科壹字第一二○○一四一三二號鑑定通
    知書一份附卷可參。再被告為警查獲，經警採其尿液送請私立中山醫學大學附設
    醫院藥物濫用檢測中心檢驗結果，檢出甲基安非他命及嗎啡均呈陽性反應，此亦
    有該檢測中心尿液篩檢檢驗報告一份在卷可憑，此外，復有相片二幀、搜索票、
    搜索扣押筆錄、扣押物品目錄表、前揭臺灣台中地方法院檢察署不起訴處分書及
    被告之刑案資料查註紀錄表、臺灣高等法院被告全國前案紀錄表各一紙附卷可稽
    ，事證至臻明確，被告乙○○違反毒品危害防制條例犯行均洵堪認定。
三、按海洛因、安非他命分別係毒品危害防制條例第二條第二項第一款、第二款所定
    之第一級毒品、第二級毒品，不得非法施用，是核被告乙○○所為，係犯毒品危
    害防制條例第十條第一項、第二項之施用第一級毒品罪及施用第二級毒品罪。被
    告施用第一、二級毒品前後持有第一、二級毒品之低度行為，應分別為其施用第
    一、二級毒品之高度行為所吸收，均不另論罪。被告先後多次施用第一級毒品海
    洛因及第二級毒品安非他命之行為，均時間緊接，犯罪構成要件相同，顯係出於
    概括之犯意為之，均為連續犯，均應依刑法第五十六條之規定以一罪論，並加重
    其刑。被告所犯施用第一級毒品、施用第二級毒品罪二罪之間，犯意各別，行為
    互殊，應予分論併罰。爰審酌被告乙○○犯罪之動機、目的、手段、品行不佳，
    詳如前述，此有台灣台中地方法院檢察署刑案資料查註紀錄表一份在卷可按，被
    告曾有施用毒品不良素行，經執行完畢後，仍不知警惕，再次施用毒品，經檢察
    官依初次勒戒、觀察後無繼續施用傾向為不起訴處分確定後，仍不知悔改警惕，
    猶繼續施用毒品不輟，情節非輕，有失政府制定毒品危害防制條例之立法美意，
    本不宜寬貸，惟此乃自戕且容易成癮之行為，從另一角度觀察，應視同病人看待
    ，及犯後已坦承犯行，態度良好等一切情狀，分別量處如主文所示之刑，並定其
    應執行刑，以資懲儆。至於扣案之第一級毒品海洛因十一包共淨重三‧八九公克
    （空包裝重二‧四七公克）、第二級毒品安非他命二小包毛重總計一．八公克，
    依毒品危害防制條例第二條之規定，分屬第一、二級毒品，不問屬於犯人與否，
    爰依毒品危害防制條例第十八條第一項前段之規定，均宣告沒收銷燬之；至於扣
    案之葡萄糖八包共淨重四十九‧七○公克（空包裝重五‧○一公克）、分裝杓二
    支、紅色置物袋一個均係屬被告乙○○所有供犯施用第一級毒品所用之物，爰依
    刑法第三十八條第一項第二款之規定，均予以宣告沒收。
據上論斷，應依刑事訴訟法第二百九十九條第一項前段、第二百七十三條之一第一項
，毒品危害防制條例第十條第一項、第二項、第十八條第一項前段、第二十三條第二
項，刑法第十一條前段、第五十六條、第五十一條第五款、第九款、第三十八條第一
項第二款，判決如主文。
本案經檢察官甲○到庭執行職務
中      華      民      國    九十三    年      九      月     十四     日
                                        臺灣臺中地方法院刑事第八庭
                                      法  官  洪  俊  誠
右正本證明與原本無異。
如不服本判決，應於判決送達後十日內向本院提出上訴狀，上訴於臺灣高等法院臺中
分院(須附繕本)。
                                                書記官
中      華      民      國    九十三    年      九      月     十四     日
附錄論罪科刑實體法條文：
毒品危害防制條例第十條：
施用第一級毒品者，處六月以上五年以下有期徒刑。
施用第二級毒品者，處三年以下有期徒刑。
